臺灣高等法院花蓮分院刑事判決　　　　　　　　　　九十一年度上易字第一四號
　　上　訴　人　臺灣臺東地方法院檢察署檢察官
　　被　　　告　甲○○
　　選任辯護人　蕭芳芳
右上訴人因被告侵占案件，不服臺灣臺東地方法院九十年度易字第三四三號中華民國
九十一年六月二十六日第一審判決（起訴案號：臺灣臺東地方法院檢察署九十年度偵
字第四０五號），提起上訴，本院判決如左：
    主  文
上訴駁回。
    理  由
一、本案經本院審理結果，認第一審判決被告甲○○無罪並無不當，應予維持，並引
    用第一審判決書記載之理由。
二、檢察官依告訴人簡伯勳之請求提起上訴，上訴意旨略以：系爭房屋為告訴人所有
    ，業據證人乙○○、簡秀壬、陳吳雲珍於警訊中證述明確，原判決認係知本大飯
    店所有，自有違誤。另被告於申報稅捐、警訊、履勘，及歷次偵審中，均稱系爭
    房屋為其所自建；迨承審法官質疑自建之疑點，被告始改稱系爭房屋為潘宜君所
    贈。若果為潘宜君所贈，被告應自始作如是之抗辯；況系爭房屋是否被告自己所
    建，主觀上應無混淆之可能。且潘宜君一向居住台北，怎會專程回臺東對一不甚
    相識之鄰長王明源表示贈與之意，凡此均與常情有違。原判決未斟酌上開事證，
    即為無罪之諭知，自難甘服等語。
三、按犯罪事實應依證據認定之，無證據不得推定其犯罪事實；又不能證明被告犯罪
    者，應諭知被告無罪之判決，刑事訴訟法第一百五十四條、第三百零一條第一項
    分別定有明文。經查：
（一）原判決就證人乙○○、簡秀壬、陳吳雲珍部分，原判決已載明「告訴人當時為
      知本大飯店負責人，而證人等既非擔任知本大飯店之會計，又如何得知興建之
      資金係告訴人自行支出，而非以飯店負責人身份動用飯店資金支付呢，故尚難
      以其等證述遽認系爭房屋係告訴人個人資產」；復佐以「證人潘怡君所證稱：
      員工宿舍係其於七十三年與富泰飯店一起建的，當時簡伯勳知情等語」，始認
      定告訴人所稱系爭房屋係其個人獨資興建一節並非可採，自無違誤。告訴人於
      本院聲請再傳訊證人即水電工蘇建財，其證明方法與前揭證人相同，自無再傳
      訊之必要。
（二）另檢察官上訴意旨所指「被告於申報稅捐、警訊、履勘，及歷次偵審中，均稱
      系爭房屋為其所自建；迨承審法官質疑自建之疑點，被告始改稱系爭房屋為潘
      宜君所贈」，前後不一部分，原判決於理由欄第三項（五）中，已敘明甚詳。
      況按認定犯罪事實應依證據，為刑事訴訟法所明定，故被告否認犯罪事實所持
      之辯解，縱屬不能成立，仍非有積極證據足以證明其犯罪行為，不能遽為有罪
      之認定（最高法院三十年上字第一八三一號判決參照）。是亦難僅憑被告前後
      不一之供述，推斷其犯行。
（三）再遍觀全卷，證人潘宜君及王明源，並無檢察官上訴意旨所述「潘宜君與鄰長
      王明源不甚相識」之證言；反倒是證人王明源證述與告訴人簡伯勳不很熟（詳
      原審卷第九十六頁）。且證人王明源於原審已證述：「擔任鄰長十二年期間，
      送選舉人票的時候，都是潘怡君收的，沒有送給簡伯勳過」、「簡伯勳常常去
      大陸，大部分是潘怡君在負責，連知本大飯店門口的攤販都是由潘怡君在收租
      金」等語（詳原審卷第九十五頁、第九十六頁）。是檢察官上訴意旨所指「潘
      宜君˙˙˙˙，怎會專程回臺東對一不甚相識之鄰長王明源表示贈與之意」一
      節，應屬臆測之詞。
（四）綜上所述，原審之所以認定被告甲○○無罪，業據原審本於證據作用及引諸上
      開規定，於原判決理由中記載甚詳，並無違反證據及經驗法則。本件既無確切
      證據，足以認定被告甲○○確有公訴意旨所指犯行，法院即無從遽為有罪之判
      決。是前開檢察官上訴意旨所指，並無足取，其上訴應予以駁回。
據上論斷，應依刑事訴訟法第三百七十三條、第三百六十八條，判決如主文。
本案經檢察官邱雲昌到庭執行職務。
中      華      民      國    九十一    年     十二     月      三      日
                                    審判長法官  吳  鴻  章
                                          法官  黃  永  祥
                                          法官  林  德  盛
右正本證明與原本無異。
本件不得上訴。
                                        書記官  劉  夢  蕾
中      華      民      國    九十一    年     十二     月      三      日
